臺灣基隆地方法院刑事判決　　　　　　　 94年度易字第158號
公　訴　人　　臺灣基隆地方法院檢察署檢察官
被　　　告　　丁○○　　男　2.
上列被告因竊盜案件，經檢察官聲請簡易判決處刑（九十四年度
速偵字第一二０號）及移送併案（台灣士林地方法院檢察署九十
四年度偵字第三五四七號、台灣基隆地方法院檢察署九十四年度
偵字第二０五七號），經本院認有刑事訴訟法第四百五十一條之
一第四項但書第二項情形，改依通常程序審理並判決如下：
    主  文
丁○○連續竊盜，累犯，處有期徒刑伍月，如易科罰金，以佰
元折算壹日。
扣案鑰匙壹支沒收。
    事  實
一、丁○○前因竊盜案件，經基隆地方法院以九十三年度基簡字
    第五七二號判決判處有期徒刑二月確定，並於民國九十三年
    十一月廿三日執行完畢，詎猶不知悔改，復基於意圖為自己
    不法所有之概括犯意，於附表所示之時、地，連續竊取如附
    表各編號所示各被害人之財物，分別經警查獲，並扣得其所
    有用以竊取機車所用之鑰匙一支。
二、案分別經被害人戊○○訴經基隆市警察局第三分局報請臺灣
    基隆地方法院檢察署檢察官偵查起訴及台北市政府警察局大
    同分局報請台灣士林地方法院檢察署檢察官移送併辦。
    理  由
一、本件被告丁○○所犯非死刑、無期徒刑、最輕本刑為三年以
    上有期徒刑之罪，亦非高等法院管轄第一審案件，其於準備
    程序進行中，就被訴事實為有罪之陳述，經法官告知其簡式
    審判程序之旨，並聽取公訴人及被告之意見後，依刑事訴訟
    法第二百七十三條之一第一項之規定，經合議庭裁定由受命
    法官獨任進行簡式審判程序，合先敘明。
二、前揭事實，業據被告於警、偵訊及本院審理時均供承不諱，
    核與附表所示各被害人及証人指証情節大致相符，此外復有
    如附表所示之贓物領據在卷可憑，及被告所有竊取機車所用
    之鑰匙一支扣案足資佐証，是本案事証已臻明確，被告犯行
    洵堪認定，自應依法論科。
三、核被告所為，係犯刑法第三百二十條第一項之竊盜罪。被告
    先後四次竊盜犯行，時間緊接，犯罪構成要件相同，顯係基
    於概括犯意反覆為之，應依連續犯之規定論以一罪，並加重
    其刑。另被告前因竊盜案件，經本院以九十三年度基簡字第
    五七二號判決判處有期徒刑二月確定，並於九十三年十一月
    廿三日執行完畢，此有台灣高等法院被告前案紀錄表一件在
    卷可按，其於有期徒刑執行完畢後五年內再犯有期徒刑以上
    之本罪，係屬累犯，併應依法遞予加重其刑。至公訴人原僅
    起訴附表編號(一)之犯行，而不及其他，然如前述，其餘附表
    編號(二)至(四)之竊盜犯行，與已起訴之附表編號(一)之竊盜犯行
    ，係屬連續犯之裁判上一罪關係，亦為原起訴效力所及，本
    院因得併予審判，附此敘明。爰審酌本案被告年輕識淺，惟
    前已有竊盜服刑紀錄竟再違犯，及所為竊取之動機、手段、
    方法、所生危害暨犯後已供承不諱，態度良好等一切情狀，
    為予自新機會，乃量處如主文所示之刑，並諭知易科罰金之
    折算標準，以資懲儆。至扣案鑰匙一支，係供犯罪所用之物
    ，且為被告所有，業據其供明在卷，併應依法宣告沒收之。
四、據上論斷，應依刑事訴訟法第四百五十二條、第二百九十九
    條第一項前段，刑法第五十六條、第三百二十條第一項、第
    四十七條、第四十一條第一項前段、第三十八條第一項第二
    款，罰金罰鍰提高標準條例第一條前段、第二條，判決如主
    文。
本案經檢察官王亞樵到庭執行職務。
中　　華　　民　　國　　94　　年　　6 　　月　　23　　日
                  刑事第四庭法  官  陳玉雲
以上正本證明與原本無異。
對於本件判決如有不服，應於收受送達後10日內，向本院提出上
訴書狀，上訴於臺灣高等法院，並按他造當事人之人數附具繕本
。
中　　華　　民　　國　　94　　年　　6 　　月　　24　　日
                            書記官  王毓嫻
附錄論罪法條
中華民國刑法第320條第1項：
意圖為自己或第三人不法之所有，而竊取他人之動產者，為竊盜
罪，處 5 年以下有期徒刑、拘役或 500 元以下罰金。
附表：
┌─┬───┬───┬─────────┬──────┐
│編│犯罪時│犯罪地│犯罪方法          │證據        │
│號│間    │點    │                  │            │
├─┼───┼───┼─────────┼──────┤
│(一)│94年2 │基隆市│趁丙○○所有之車號│(1)被告丁○○│
│  │月21日│七堵區│190 ─CP號營業小客│  之自白    │
│  │中午12│福一街│車之車門未上鎖之際│(2)被害人葉作│
│  │時許  │150 號│，竊取丙○○放置在│  森之指訴  │
│  │      │前    │車內之行動電話1 支│(3)贓物認領保│
│  │      │      │（序號：0000000000│  管收據1 件│
│  │      │      │97604 號），得手後│            │
│  │      │      │，復折返現場欲返還│            │
│  │      │      │該手機，遭丙○○逮│            │
│  │      │      │獲，遂報警處理，並│            │
│  │      │      │起出手機。        │            │
├─┼───┼───┼─────────┼──────┤
│  │      │      │                  │            │
│(二)│94年3 │臺北市│以其所有之機車鑰匙│(1)被告丁○○│
│  │月15日│大同區│竊取己○○所有之車│  之自白    │
│  │23時10│民生西│號AKQ─219號機車，│(2)被害人謝雲│
│  │分許  │路雙連│得手後，經警員林國│  清之指訴  │
│  │      │捷運站│華於同一時地攔檢查│(3)證人甲○○│
│  │      │附近人│獲。              │  之證述    │
│  │      │行道上│                  │(4)贓物認領保│
│  │      │      │                  │  管收據1 件│
│  │      │      │                  │(5)扣案機車鑰│
│  │      │      │                  │  匙1 支    │
├─┼───┼───┼─────────┼──────┤
│  │      │      │                  │            │
│(三)│94年5 │基隆市│以其所有之機車鑰匙│(1)被告丁○○│
│  │月16日│七堵區│，竊取林金梅所有、│  之自白    │
│  │中午12│福一街│由乙○○所使用之車│(2)被害人林慶│
│  │時許  │134 巷│號APU─600號重型機│  昌之指訴  │
│  │      │20號前│車1 部。          │(3)贓物認領保│
│  │      │      │                  │  管收據1 件│
│  │      │      │                  │(4)扣案機車鑰│
│  │      │      │                  │  匙1 支    │
├─┼───┼───┼─────────┼──────┤
│(四)│94年5 │基隆市│於附表(三)時地竊得機│(1)被告丁○○│
│  │月16日│暖暖區│車後，騎乘該機車前│  之自白    │
│  │17時許│暖暖街│往其姑姑戊○○之住│(2)被害人詹雅│
│  │      │530 巷│處（侵入住宅未據告│  靜之指訴  │
│  │      │84弄10│訴），竊取該住處主│(3)證人王玉蘭│
│  │      │號    │臥室儲錢筒內新臺幣│  之證述    │
│  │      │      │400 餘元），外出購│            │
│  │      │      │買食物返回食用，嗣│            │
│  │      │      │經鄰人王玉蘭，電告│            │
│  │      │      │戊○○後，由戊○○│            │
│  │      │      │報警，於同日23時40│            │
│  │      │      │分許，為警一併查獲│            │
│  │      │      │前開機車。        │            │
└─┴───┴───┴─────────┴──────┘
